臺灣苗栗地方法院刑事判決
110年度易字第387號
公  訴  人  臺灣苗栗地方檢察署檢察官
被      告  李孟倫


上列被告因竊盜案件，經檢察官提起公訴（110年度偵字第6031
號），被告於準備程序中就被訴事實為有罪之陳述，經告知簡式
審判程序意旨，於聽取當事人之意見後，本院裁定以簡式審判程
序審理，判決如下：
    主  文
李孟倫犯竊盜罪，累犯，處有期徒刑陸月，如易科罰金，以新臺
幣壹仟元折算壹日。
未扣案之犯罪所得遙控鑰匙壹支及行車紀錄器主機壹臺均沒收，
於全部或一部不能沒收或不宜執行沒收時，追徵其價額。
    犯罪事實及理由
一、本件犯罪事實、證據及應適用之法條，除下列補充外，其餘
    均引用檢察官起訴書之記載（如附件）。
　㈠犯罪事實一第2列「1049號裁定」應補充為「第1049號裁定」
    、第9列「因而竊取得手」應補充為「因而竊取機車、遙控
    鑰匙及行車紀錄器主機得手」。
　㈡證據部分增列：被告李孟倫（下稱被告）於本院準備程序及
    審理時之自白。證據部分「現場照片」應更正為「尋獲之機
    車照片」。
　㈢被告前有如起訴書犯罪事實一所載論罪科刑之情形，有臺灣
    高等法院被告前案紀錄表1份在卷可查，其於受有期徒刑執
    行完畢後5年內，故意再犯本案有期徒刑以上之罪，為累犯
    ，應依刑法第47條第1項規定加重其刑。至司法院釋字第775
    號解釋係指個案應量處最低法定刑、又無法適用刑法第59條
    在內減輕規定之情形，法院應依此解釋意旨裁量不予加重最
    低本刑（最高法院108年度台上字第338號判決意旨參照），
    本案依被告累犯及犯罪情節，並無上開情事，自無從依上開
    解釋意旨裁量不予加重最低本刑。
二、爰審酌被告不思以正當途徑賺取所需，竟竊取他人之物，且
    前已有竊盜罪科刑紀錄（累犯部分不予重複評價），有前開
    臺灣高等法院被告前案紀錄表1份在卷可查，顯然欠缺尊重
    他人財產權之觀念，所為實有不該，考量被告所竊得之犯罪
    所得即車牌號碼000-000號重型機車1輛及機車鑰匙1支已返
    還告訴人林碧雲，有贓物認領保管單1份（110年度偵字第60
    31號卷《下稱偵卷》第93頁）在卷為憑；又被告固於本院審理
    時，表示有意賠償告訴人之損失（本院卷第68頁），然告訴
    人經本院電話詢問有無與被告調解之意願，告訴人稱無調解
    意願，有本院電話紀錄表1紙在卷可查（本院卷第71頁），
    故被告迄今尚未賠償告訴人其餘所受損害，兼衡被告竊取之
    財物價值，於本院審理時自述為高職畢業之智識程度，擔任
    臨時工、日薪1500元之經濟狀況，及未婚、父親已過世，沒
    有與母親聯絡、目前獨居之生活狀況（本院卷第67頁）暨犯
    後於警詢、偵訊、本院準備程序及審理時均坦承犯行之態度
    等一切情狀，量處如主文所示之刑，並依刑法第41條第1項
    前段規定，諭知易科罰金之折算標準。至公訴檢察官雖具體
    求刑有期徒刑7至9月（本院卷第68頁），惟本院認以量處如
    主文所示之刑為適當，公訴檢察官之求刑，核屬過重，末此
    敘明。
三、沒收：
  ㈠按犯罪所得，屬於犯罪行為人者，沒收之，於全部或一部不
    能沒收或不宜執行沒收時，追徵其價額，犯罪所得已實際合
    法發還被害人者，不予宣告沒收或追徵，刑法第38條之1第1
    項前段、第3項、第5項分別定有明文。
  ㈡經查，被告所竊得之車牌號碼000-0000號重型機車1輛及機車
    鑰匙1支已實際合法發還告訴人，業如前述，爰依刑法第38
    條之1第5項不予宣告沒收或追徵。至被告所竊得之遙控鑰匙
    及行車紀錄器主機已遭被告丟棄而不知去向、無法找回，業
    據被告於警詢、偵訊及本院審理時供述明確（偵卷第53至55
    、225頁、本院卷第59頁），尚未發還告訴人，且未據扣案
    ，爰依刑法第38條之1第1項前段、第3項規定宣告沒收，並
    諭知於全部或一部不能沒收或不宜執行沒收時，追徵其價額
    。
四、依刑事訴訟法第273條之1第1項、第299條第1項前段，判決
    如主文。
五、本判決書係依刑事訴訟法第310條之2準用同法第454條第1 
    、2項製作，犯罪事實、證據及應適用之法條，並得引用檢
    察官起訴書之記載。如不服本件判決，得自判決送達之日起
    20日內，以書狀敘述理由，提起上訴。
本案經檢察官徐一修提起公訴，檢察官楊岳都到庭執行職務。
中　　華　　民　　國 　110  　年　　11　　月　  30  　日
                  刑事第四庭  法  官  紀雅惠
以上正本證明與原本無異。
如不服本判決應於收受判決後20日內向本院提出上訴書狀，並應
敘述具體理由（均應附繕本）。告訴人或被害人如對本判決不服
者，應具備理由請求檢察官上訴，其上訴期間之計算係以檢察官
收受判決正本之日期為準。
中　　華　　民　　國 　110  　年　　11　　月　  30  　日
                              書記官  陳信全
附錄本案論罪科刑法條：
中華民國刑法第320條
意圖為自己或第三人不法之所有，而竊取他人之動產者，為竊盜
罪，處5年以下有期徒刑、拘役或50萬元以下罰金。
意圖為自己或第三人不法之利益，而竊佔他人之不動產者，依前
項之規定處斷。
前二項之未遂犯罰之。
附件：
臺灣苗栗地方檢察署檢察官起訴書
                                     110年度偵字第6031號
　　被　　　告　李孟倫　

上列被告因竊盜案件，已經偵查終結，認應提起公訴，茲將犯罪
事實及證據並所犯法條分敘如下：
　　　　犯罪事實
一、李孟倫前因竊盜、違反毒品危害防制條例等案件，經臺灣苗
    栗地方法院以106年度聲字1049號裁定定應執行有期徒刑2年2月
    確定，於民國105年10月23日入監執行，109年12月16日執行完畢
    出監。詎仍不知悔改，於110年9月28日上午，行經苗栗縣○○市
    ○○路00巷00弄00號（蟠桃活動中心）時，見林碧雲所有之車
    牌號碼000-000號普通重型機車停放於該處，且鑰匙仍插在
    該機車電門上，竟意圖為自己不法之所有，基於竊盜之犯意
    ，於同日上午11時26分至57分間某時，轉開電門，再發動該
    機車後騎乘離去，因而竊取得手。嗣林碧雲發現失竊而報警
    處理，經警調閱路口監視器畫面循線追查，而於同日晚上9
    時10分許，在苗栗縣三灣鄉中正路與民有街口，發現李孟倫
    在該機車旁而查獲，始悉上情。
二、案經林碧雲訴由苗栗縣警察局頭份分局報告偵辦。
　　　　證據並所犯法條
一、上開犯罪事實，業據被告李孟倫於警詢、偵訊時坦承不諱，
    核與證人即告訴人林碧雲於警詢之證述大致相符，復有路口
    監視器畫面截圖、現場照片、苗栗縣警察局頭份分局扣押筆
    錄、扣押物品目錄表、車輛詳細資料報表、贓物認領保管單
    在卷可資佐證，足認被告之自白與事實相符，其犯嫌已堪認
    定。
二、核被告所為，係犯刑法第320條第1項之竊盜罪嫌。被告前有
    如犯罪事實欄所載之徒刑執行完畢紀錄，有本署刑案資料查註紀
    錄表1份可參，其於有期徒刑執行完畢後，5年內故意再犯本件有
    期徒刑以上之罪，為累犯，請依刑法第47條第1項之規定加重
    其刑。被告竊得之上開機車與鑰匙1串，業已發還給告訴人
    ，有贓物認領保管單1份可稽，故不聲請宣告沒收。
三、依刑事訴訟法第251條第1項提起公訴。
　  此　致
臺灣苗栗地方法院
中　　華　　民　　國　 110　　年　　10　　月　　18　　日
　　　　　　　　　　　　　　　檢察官  徐  一  修
本件證明與原本無異
中　　華　　民　　國　 110　　年　　10　　月　　21　　日
                              書記官  王  素  真
附錄本案所犯法條全文
中華民國刑法第320條
意圖為自己或第三人不法之所有，而竊取他人之動產者，為竊盜
罪，處 5 年以下有期徒刑、拘役或 50 萬元以下罰金。
意圖為自己或第三人不法之利益，而竊佔他人之不動產者，依前
項之規定處斷。
前二項之未遂犯罰之。